# Zdanovitch Nikita Desarrollador de Software

Domicilio: Ángel Justiniano Carranza 2139 • Capital Federal, Palermo Nacionalidad: Argentino / Ruso • Estado civil: Soltero sin hijos

Teléfono: 15-2403-9260 • Mail: nzdanovitch@gmail.com

#### Resumen

Estudiante de Licenciatura en Ciencias de la Computación de la Facultad de Ciencias Exactas y Naturales de la UBA. Actualmente cuento con 7 años de experiencia en el área de desarrollo de software.

Por un lado, tengo especial interés académico en el ámbito de inteligencia artificial, en particular KR y teoría del aprendizaje. Por otro, me apasionan la arquitectura de sistemas y la metaprogramación.

El tiempo libre lo dedico a quiméricos proyectos que funcionan como combustible para el aprendizaje y una de mis metas es dedicarme a combinar ciencia con experiencias lúdicas.

### Formación académica

Facultad de Ciencias Exactas y Naturales de la UBA Licenciatura en Ciencias de la Computación

2013 - Hoy

Escuela Técnica Nº1 "Otto Krause"

Especialidad Electrónica con orientación en Telecomunicaciones

2007 - 2012

Cursos

Curso de programación en Java

2012

Programa Nativos Digitales - Dictado en la ET Nº1 "Otto Krause"

### Conocimientos

Especializado en: Programación en C#, Python y Rust. Diseño e implementación de software. Sistemas operativos linux. Virtualización e integración continua.

Con experiencia en: Programación en C/C++, Haxe, Haskell, Java, Node, PHP y Prolog. LATEX, OpenNLP y Protobuf. Desarrollo de videojuegos. Desarrollo de frontend web en HTML5, CSS, Less/Sass, JQuery, Ember.js y Angular. Bases de datos Sql y Mongo.

**Idiomas:** Español (nativo), Ruso (nativo), Ingles (intermedio) y Portugués (básico).

## Experiencia laboral

Inria - Equipo Parietal

**Investigador Pasante** 2020 – Hoy

Desarrollo de un DSL basado en inglés natural para NeuroLang ♂

**ADGS** 

Desarrollador de Software 2019 - 2020

Ontologías para motor de análisis semántico en .Net 🗹

Trocafone S.A.

**Full Stack Developer** 2016 - 2018

Sistema de gestión en PHP y microservicio de manejo de stock en Python y Docker

Infobiz S.A.

Desarrollador de Software 2013 - 2016

Sistema de juegos de video lotería utilizando tecnologías .Net/Mono y HTML5 🗅

Exo S.A.

2013 Desarrollador de Software Junior

**Urban Technologies** 

2013 - 2014 **Desarrollador Freelance** 

Sistema de gestión de turnos para filas y salas de espera en Python e interfaz web HTML5 🗗

Experiencias y projectos	
Poncho II: Pónchosis d Videojuego mobile para la Global Game Jam Desarrollado en 48 con el tema "Transmission".	2018
Nirvana Sky d <b>Videojuego mobile para la Global Game Jam</b> Desarrollado en 48 con el tema "Ritual".	2016
Triple Quest ♂  Videojuego mobile para la Global Game Jam  Desarrollado en 48 con el tema "What do we do now?"	2015
Olimpiada Nacional de Electrónica y Telecomunicaciones <b>Medallas de oro en competencias teóricas</b> En las categorías grupal e individual – Dictada en la Universidad Blas Pascal, Córdoba	2012